【裁判字號】    95,聲,300
【裁判日期】    950303
【裁判案由】    停止執行
【裁判全文】
臺灣高雄地方法院民事裁定               95年度聲字第300號
聲  請  人  乙○○
相  對  人  國泰人壽保險股份有限公司
法定代理人  甲○○
當事人間聲請停止執行事件，本院裁定如下：
    主  文
聲請人供擔保新臺幣捌拾陸萬肆仟捌佰元後，本院九十一年度執
字第二九六三一號執行事件就高雄市○○區○○段二小段八○四
建號建物之強制執行程序，於本院九十五年度補字第一九五號第
三人異議之訴事件判決確定前應暫予停止。
    理  由
一、按有回復原狀之聲請，或提起再審或異議之訴，或對於和解
    為繼續審判之請求，或提起宣告調解無效之訴，撤銷調解之
    訴，或對於法院依強制執行法第4 條第1 項第5 款之裁定提
    起抗告時，法院因必要情形或依聲請定相當並確實擔保，得
    為停止強制執行之裁定，強制執行法第18條第2 項定有明文
    。
二、本件聲請人主張坐落高雄市○○區○○段二小段708 －42號
    土地上之建號高雄市○○區○○段二小段804 號未保存登記
    建物（下稱系爭建物）為其所有，因相對人聲請拍賣債務人
    李歐美英之抵押物，竟連同系爭建物一併查封拍賣，聲請人
    以向本院提起第三人異議之訴為理由，聲請裁定停止本院91
    年度執字第29631 號執行事件就系爭建物所為之強制執行程
    序等情。經調取本院91年度執字第29631 號執行卷宗及95年
    度補字第195 號第三人異議之訴卷宗審究後，認為聲請人之
    聲請為有理由，應予准許。
三、查系爭建物係上開執行事件執行標的物中之一項，該執行標
    的物包括坐落高雄市○○區○○段二小段708 －42號土地，
    以及上開土地上建號610 、804 （即系爭建物）、813 等建
    物，上開執行標的物經本院執行處公告合併拍賣，投標人應
    分別出價，拍賣最低金額為新台幣（下同）8,648,000 元，
    有本院95年2 月6 日95雄院隆民如91執字第29631 號拍賣公
    告附於上開執行卷可查。於此情況下，聲請人對系爭建物聲
    請停止執行，勢必影響全部執行程序之進行，相對人可能遭
    受之損害應涵蓋整個執行事件執行標的物之延宕總額，即非
    僅及系爭建物延宕之部分而已。因此，本件可能對相對人造
    成損害之擔保金數額，自應依上開執行事件全部執行標的物
    之價額計算，始屬相當。本院審酌上開執行標的物拍賣底價
    為8, 648,000元，債權人因停止執行而無法運用上開拍賣所
    得資金，可能受有利息之損害；及本件為簡易訴訟事件，聲
    請人所提前開第三人異議之訴為二審確定終結之案件，所需
    辦案期限，本院簡易案件辦案期限10個月，第二審辦案期限
    為2 年，衡酌2 年時間即足，爰酌定擔保金應為864,800 元
    【計算式：8,648,000 ×5%×2 ＝864,800 】，以准許之。
四、依強制執行法第18條第2項，裁定如主文。
中    華    民    國    95    年    3     月    3     日
                  民事第五庭法  官  方錦源
為正本係照原本作成。
如對本裁定抗告須於裁定送達後10日內向本院提出抗告狀，並繳
納裁判費新台幣1,000元。
中    華    民    國    95    年    3     月    3     日
                            書記官  邱靜銘


司法院資訊處製作；財團法人民間司法改革基金會備份。
